最高法院刑事判決　　　　　　　　　 111年度台上字第2270號
上　訴　人　沈偉翔
上列上訴人因違反毒品危害防制條例案件，不服臺灣高等法院中
華民國110年12月23日第二審判決（110年度上訴字第3041號，起
訴案號：臺灣臺北地方檢察署109年度偵字第17660號），提起上
訴，本院判決如下：
    主  文
上訴駁回。
    理  由
一、按刑事訴訟法第377 條規定：上訴於第三審法院，非以判決
    違背法令為理由，不得為之。是提起第三審上訴，應以原判
    決違背法令為理由，係屬法定要件。如果上訴理由書狀並非
    依據卷內訴訟資料，具體指摘原判決不適用何種法則或如何
    適用不當，或所指摘原判決違法情事，顯與法律規定得為第
    三審上訴理由之違法情形不相適合時，均應認其上訴為違背
    法律上之程式，予以駁回。
二、本件原判決綜合全案證據資料，認定上訴人沈偉翔有其事實
    欄所載與不詳姓名暱稱「虎」之成年人共同販賣第二級毒品
    甲基安非他命未遂之犯行。因而維持第一審比較行為時及裁
    判時法律，適用最有利之規定，而依民國109年1月15日修正
    前毒品危害防制條例第4條第2項、第6 項規定，論處上訴人
    共同販賣第二級毒品未遂罪刑，並諭知相關沒收之判決，而
    駁回上訴人在第二審之上訴，已併引用第一審判決書之記載
    ，詳述認定犯罪事實所憑證據及認定之理由。
三、被告經合法傳喚，無正當之理由不到庭者，得不待其陳述，
    逕行判決，刑事訴訟法第371 條定有明文。又所謂無正當之
    理由不到庭，係指依社會通常觀念，認為非正當之原因而不
    到庭者而言。卷查原審指定民國110年12月2日審判期日之傳
    票，係於同年11月17日由郵務人員送達至上訴人位於臺北市
    ○○區○○街00號0 樓之住所，因未獲會晤上訴人本人，亦
    無受領文書之同居人或受僱人，而將上開傳票寄存於臺北市
    政府警察局萬華分局東園街派出所，上訴人嗣於同年11月22
    日至該派出所領取，此有送達證書、上開派出所寄存司法文
    書登記及具領登記簿影本在卷可稽，可見原審已將上述審判
    期日傳票合法送達於上訴人。再稽諸原審110年12月2日審判
    筆錄，上訴人於上開審判期日並未到庭，且卷內並無上訴人
    陳報之訴訟資料，釋明其究竟有何不能到庭之正當事由，則
    原審以上訴人係經合法傳喚，無正當理由不到庭，而不待其
    陳述逕行判決，經核其所踐行之訴訟程序，於法尚無違誤。
    上訴意旨任憑己意，徒以其於原審法院報到櫃檯查詢時，開
    庭已結束云云，而據以指摘原判決不當，自非適法之第三審
    上訴理由。
四、刑罰之量定為事實審法院之職權，倘其量刑合於法律所規定
    之範圍，並無顯然失當或違反公平、比例及罪刑相當原則者
    ，自不能任意指為違法而執為適法之第三審上訴理由。原判
    決關於量刑部分，已具體敘明第一審判決如何以上訴人之責
    任為基礎，依刑法第57條所列各款事項而為量刑，認其量刑
    並無不當而予以維持，既未逾越法定刑範圍，亦無顯然失當
    或違反公平、比例及罪刑相當原則之情形，自屬裁量權之適
    法行使，亦難遽指為違法。上訴意旨徒憑己見，泛謂其本件
    犯行仍有減刑之必要云云，任意指摘原判決量刑不當，依上
    述說明，亦非合法之第三審上訴理由。
五、綜上，上訴意旨均非依據卷內訴訟資料，具體指摘原判決不
    適用何種法則或如何適用不當，徒就原判決已明確論斷說明
    之事項，暨不影響於判決結果之枝節問題，漫事爭論，顯與
    法律規定得為第三審上訴理由之違法情形不相適合。揆之首
    揭說明，本件上訴為違背法律上之程式，應予以駁回。
據上論結，應依刑事訴訟法第395條前段，判決如主文。
中    華    民    國   111    年    4     月    21    日
                  刑事第三庭審判長法  官  徐  昌  錦  
                                  法  官  林  恆  吉  
                                  法  官  周  政  達  
                                  法  官  侯  廷  昌  
                                  法  官  林  海  祥  
本件正本證明與原本無異
                                  書記官
中    華    民    國   111    年    4     月    26    日